臺灣板橋地方法院刑事判決　　　　　　96年度交簡上字第36號
公　訴　人　臺灣板橋地方法院檢察署檢察官
上　訴　人
即　被　告　丙○○
上列上訴人即被告因公共危險等案件，不服本院96年度交簡字第
130 號，中華民國96年2 月27日第一審簡易判決（聲請簡易處刑
案號：臺灣板橋地方法院檢察署95年度偵字第28827 號），提起
上訴，本院管轄之第二審合議庭判決如下：
    主  文
上訴駁回。
丙○○緩刑貳年。
   事  實 及 理  由
一、本案經本院審理結果，認第一審判決以上訴人即被告丙○○
    所為係犯刑法第185 條之3 服用酒類不能安全駕駛動力交通
    工具而駕駛罪、第284 條第1 項前段之過失傷害罪，並分別
    判處拘役五十日、有期徒刑五月，如易科罰金，均以新臺幣
    一千元折算一日，其認事用法均無違誤，量刑亦屬適當，應
    予維持，並引用如附件所示第一審刑事簡易判決書所記載之
    事實、證據及理由。
二、上訴人即被告上訴意旨坦承犯行，惟認其酒後駕車及過失傷
    害應屬同一行為，兩罪間應為想像競合關係，原審予以分論
    併罰，有所不當。又原審就過失傷害部分依道路交通管理處
    罰條例第86條第1 項規定加重其刑，再因符合自首規定減輕
    其刑後，並未減輕其刑至二分之一，亦不合法。此外，被告
    已與被害人達成和解、賠償損失，原審未及審酌於此，爰請
    求從輕量刑，並給予緩刑宣告等語。惟查：
(一)被告酒後駕車之犯行，於其因服用酒類致不能安全駕駛動力
    交通工具，竟仍然駕車行駛於市區道路上時，即行成立，嗣
    於駕車行駛途中，另因未注意車前狀況等過失致被害人成傷
    而觸犯過失傷害罪，前後係基於二各別之意思決定或過失樣
    態，而分別實施二個獨立之構成要件行為，並非同一犯罪行
    為，自無想像競合關係之適用（臺灣高等法院暨所屬法院88
    年法律座談會刑事類提案第5 號決議意旨參照），是原審予
    以分論併罰，並無違誤。
(二)復按有期徒刑減輕者減輕其刑至二分之一，刑法第66條前段
    固定有明文，惟所謂減輕其刑至二分之一者，係指減刑之最
    高度以二分之一為限，並就法定本刑減輕而言，在二分之一
    限度之內，究應減幾分之幾，裁判時本有自由裁量之權，並
    非每案均須減至二分之一始為合法，最高法院70年度台上字
    第6277號、71年度台上字第2718號判決意旨可資參照。是原
    審因被告酒後駕車致人受傷，依法應負刑事責任，而依道路
    交通管理處罰條例第86條第1 項規定加重其刑至二分之一後
    ，被告所犯過失傷害罪部分之法定本刑即提高至有期徒刑九
    月，原審再依自首規定減輕其刑後判處被告有期徒刑五月，
    揆諸前揭說明，亦無違誤。
(三)據此，被告此部分上訴意旨，顯於法尚有未合，洵非可採，
    應予駁回。
三、核本件被告所為，係犯刑法第185 條之3 服用酒類不能安全
    駕駛動力交通工具而駕駛罪及同法第284 條第1 項前段之過
    失傷害罪。原審以被告犯罪事實明確，依刑事訴訟法第449
    條第1 項前段、第3 項、第454 條第2 項，刑法第185 條之
    3 、第284 條第1 項前段、第41條第1 項前段，道路交通管
    理處罰條例第86條第1 項，刑法施行法第1 條之1 之規定，
    並審酌被告酒後駕車行為對於社會大眾所造成之危險程度、
    其因而肇事之過失程度及被告犯罪後坦承犯行之態度等一切
    情狀，而分別判處被告拘役五十日、有期徒刑五月，並均諭
    知易科罰金之折算標準，其認事用法並無違誤，量刑均屬妥
    適，僅其中被告所犯過失傷害罪部分，係以一過失行為致告
    訴人二人受傷，為想像競合犯，應依刑法第55條之規定從一
    重處斷，應予補充。上訴人即被告上訴意旨雖另認原審量刑
    過重，請求從輕量刑，然查：刑罰之量定，固屬法院自由裁
    量之職權行使，但仍應審酌刑法第57條所列各款事由及一切
    情狀，為酌量輕重之標準，並非漫無限制，在同一犯罪事實
    與情節，如別無其他加重或減輕之原因，下級審法院量定之
    刑，亦無過重或失輕之不當情形，則上級審法院對下級審法
    院之職權行使，原則上應予尊重。本件原審判決業已考量上
    開各項情狀，量刑並無失當之處，被告上訴意旨認原審量刑
    過重部分，尚無理由，應予駁回。惟被告前未曾受其他有期
    徒刑以上刑之宣告，有臺灣高等法院被告前案紀錄表在卷為
    憑，其因一時失慮，觸犯刑章，事後已坦承犯行，深具悔意
    ，且已與告訴人甲○○、乙○○二人達成和解，賠償損失，
    有臺北縣中和市調解委員會調解筆錄一份在卷可按，本院認
    被告經此偵審教訓，當知警惕，信無再犯之虞，應以暫不執
    行其刑為適當，爰併依刑法第74條第1 項第1 款之規定，予
    以宣告緩刑二年，以勵自新。
據上論斷，應依刑事訴訟法第455 條之1 第1 項、第3 項、第
368 條、第373 條、第364 條，刑法第74條第1 項第1 款，判決
如主文。
本案經檢察官吳宗光到庭執行職務。
中　　華　　民　　國　　96　　年　　6 　　月　　29　　日
                    交通法庭  審判長法　官 李幼妃
                                    法　官 鄭燕璘
                                    法　官 張紹省
以上正本證明與原本無異。
本件不得上訴。
                                    書記官　周雅玲
中　　華　　民　　國　　96　　年　　6 　　月　　29　　日
附錄本案論罪科刑法條全文：
中華民國刑法第185條之3
服用毒品、麻醉藥品、酒類或其他相類之物，不能安全駕駛動力
交通工具而駕駛者，處一年以下有期徒刑、拘役或三萬元以下罰
金。
中華民國刑法第284條第1項
因過失傷害人者，處六月以下有期徒刑、拘役或五百元以下罰金
，致重傷者，處一年以下有期徒刑、拘役或五百元以下罰金。
